# 购买少数股东权益最终合并层面会计处理

提问人：dzj114542465 时间：2018-07-26 22:34:44
在这里也想呼叫陈版过来帮忙解答一下呀，实务中要怎么处理才比较合适，谢谢！

回答人：chenyiwei
站在合并报表层面考虑，这也是一项收购少数股权交易，理论上合并报表层面的资本公积是可以为负数的，所以建议将差额全额冲减资本公积（资本溢价）。如果不希望出现负数，则以合并层面的资本公积为限冲减。